臺灣臺中地方法院刑事判決            100年度簡上字第263號
上  訴  人  臺灣臺中地方法院檢察署檢察官
被      告  陳財發
選任辯護人  蔡本勇律師
上列上訴人因被告違反商業會計法案件，不服本院沙鹿簡易庭10
0年度沙簡字第257號中華民國100年5月30日第一審簡易判決（聲
請簡易判決處刑案號：臺灣臺中地方法院檢察署99年度偵字第17
20號），提起上訴，本院管轄之第二審合議庭判決如下：
    主    文
上訴駁回。
    犯罪事實及理由
一、本案經本院合議庭審理結果，認第一審簡易判決之認事、用
    法及量刑均無不當，應予維持，並引用本院第一審簡易判決
    書及原審判決所引臺灣臺中地方法院檢察署檢察官聲請簡易
    判決處刑書記載之犯罪事實、證據及理由（如附件）。
二、檢察官上訴意旨略以：被告尚未與告訴人郭兆盛達成和解，
    犯後態度可議，原審量刑過輕，請求撤銷改判等語。按關於
    刑之量定，係實體法上賦予法院得為自由裁量之事項，苟已
    斟酌刑法第57條各款所列情狀，而未逾越法定刑度，或濫用
    其權限，即不得任意指摘為違法，最高法院72年臺上字第66
    96號、75年臺上字第7033號判例均可參照。且在同一犯罪事
    實與情節，如別無其他加重或減輕之原因，下級審法院量定
    之刑，亦無過重或失輕之不當情形，則上級審法院對下級審
    法院之職權行使，原則上應予尊重（最高法院85年度臺上字
    第2446號判決參照）。本件檢察官係聲請簡易判決處刑，被
    告坦承犯行，原審因而依法判處有期徒刑6月，如易科罰金
    ，以銀元300元即新臺幣900元折算1日，又因被告犯罪時間
    係在96年4月24日之前，且符合中華民國九十六年罪犯減刑
    條例之規定，而予以減為有期徒刑3月，如易科罰金，以銀
    元300元即新臺幣900元折算1日，其認事用法均無違誤，量
    刑亦屬妥適。至被告與告訴人是否達成和解，告訴人是否已
    獲得賠償，乃屬民事問題，自難徒以此指摘原審判決有何違
    法失當之處，是原審依法判決，並未逾越法定刑度或濫用其
    權限，經核並無違誤。從而，檢察官提起本件上訴，難謂有
    理由，應予駁回。
據上論斷，應依刑事訴訟法第455條之1第1項、第3項、第368條
、第373條，判決如主文。
本案經檢察官王全中到庭執行職務。
中    華    民    國   100    年    9     月    2     日
              刑事第十六庭  審判長法  官  王世華
                                  法  官  楊欣怡
                                  法  官  蔡美華
上為正本係照原本作成。
本件不得上訴。
                                  書記官  謝惠雯
中    華    民    國   100    年    9     月    2     日
附錄論罪科刑法條
民國95年5月24日修正前商業會計法第71條第1款：
商業負責人、主辦及經辦會計人員或依法受託代他人處理會計事
務之人員有下列情事之一者，處五年以下有期徒刑、拘役或科或
併科新臺幣十五萬元以下罰金：
一、以明知為不實事項，而填製會計憑證或記入帳冊者。